【裁判字號】    89,易緝,44
【裁判日期】    890727
【裁判案由】    竊盜
【裁判全文】
臺灣屏東地方法院刑事判決                          八十九年度易緝字第四四號
    公  訴  人  臺灣屏東地方法院檢察署檢察官
    被      告  丁○○
右列被告因竊盜案件，經檢察官提起公訴（八十八年度偵字第三九四四號）及移送併
辦（八十七年度偵字第六九六四、七○六○、七○六一、七八三七號，八十八年度偵
字第三三九九、四二九一、四九三二號，八十九年度偵字第八三一號），本院判決如
左：
    主  文
丁○○共同連續攜帶兇器竊盜，累犯，處有期徒刑參年。並應於刑之執行前，令入勞
動場所強制工作參年。鐵鋸壹支，扣案之螺絲起子壹支、鑰匙壹把、螺絲起子肆支、
老虎鉗子貳支、銼刀壹支、油壓剪壹支、尖嘴鉗壹支、六角螺絲起子壹組、手電筒貳
支及番刀壹支，鑰匙肆把、中型鐵剪、撬棒、螺絲刀等工具壹批，均沒收之。
    事  實
一、丁○○曾因強盜及違反麻醉藥品管理條例等案件，經本院判處有期徒刑七年四月
    ，臺灣高等法院高雄分院，最高法院判決上訴駁回確定，於民國八十四年十一月
    十六日縮短刑期假釋出監，至八十七年十二月二日縮刑期滿，未經撤銷假釋。詎
    其仍不知悛悔，基於意圖為自己不法之所有之概括犯意，或單獨或與人共犯，先
    後竊取他人財物，其犯罪時間、地點、態樣、所得財物及查獲經過等，均詳如附
    表。
二、案經屏東縣警察局、屏東縣警察局潮州分局、屏東分局、東港分局、內埔分局報
    請臺灣屏東地方法院檢察署檢察官或經該署檢察官簽分偵查起訴及移送併案審理
    。
    理  由
一、本案犯行，訊據被告丁○○或坦承不諱，核與事實相符，或則矢口否認，惟無可
    採，均詳如附表所示，事證明確，犯行洵堪認定，應予依法論科。
二、刑法第三百二十一條第一項第三款所謂之兇器，其種類並無限制，凡客觀上足對
    人之生命、身體、安全構成威脅，具危險性之物品均屬之，且祇須行竊時攜帶之
    為已足，不以初有行兇之意圖為要。茲鐵鋸、螺絲起子等物，均為質地堅硬且銳
    利之物，足對人之生命、身體、安全構成威脅，堪認客觀上具危險性。
三、核被告附表編號一、三至八、十、十三、十四所為，均係犯同法第三百二十條第
    一項之普通竊盜罪。附表編號二、九、十一、十二所為，均係犯同法第三百二十
    一條第一項第三款之攜帶兇器竊盜罪。上開竊盜及加重竊盜犯行，時間緊接，犯
    罪構成要件相同，顯係基於概括犯意反覆為之，為連續犯，應從一重以攜帶兇器
    竊盜罪論處，並加重其刑。其中附表編號一至八、十、十三、十四之犯行，亦即
    經檢察官移送併辦之部分，雖未據公訴人起訴，然檢察官就犯罪事實一部起訴者
    ，其效力及於全部，此部分之犯行，與起訴之事實，有連續犯之裁判上一罪關係
    ，為起訴效力所及，本院自得予以審理。附表編號二所載犯行，被告與寅○○間
    ，有犯意聯絡及行為分擔，均為共同正犯。又查被告曾因強盜及違反麻醉藥品管
    理條例等案件，經本院判處有期徒刑七年四月，臺灣高等法院高雄分院，最高法
    院判決上訴駁回確定，於八十四年十一月十六日縮短刑期假釋出監，至八十七年
    十二月二日縮刑期滿，未經撤銷，其未執行之刑，以已執行論，有臺灣屏東地方
    法院檢察署刑案資料查註紀錄表及本院全國前案紀錄表足佐，其於五年內再犯本
    件有期徒刑以上之罪，為累犯，應依刑法第四十七條加重其刑，併上開連續犯加
    重部分，遞加之。爰審酌被告之犯罪動機、目的、手段、所得財物，否認部分犯
    行之態度等一切情狀，量處如主文所示之刑。又被告年輕力盛，然不思勤奮工作
    ，素行不佳，有竊盜前科，一年半之期間多達十三次之竊盜犯行，每經查獲，卻
    屢屢再犯，毫無警惕之心，足見其有犯罪習慣，且懶惰成性，為矯正其不良習性
    ，令入勞動埸所強制工作，係屬適當，且有必要，爰依竊盜犯贓物犯保安處分條
    例第三條第一項第一款、第五條第一項前段之規定，並為被告於刑之執行前，令
    入勞動處所強制工作三年之諭知。
四、如附表編號二所示之鐵鋸一支，雖未扣案，然無證據證明業已滅失，編號九、十
    一、十二所示扣案之螺絲起子一支，編號八所示之鑰匙一把，均為供被告犯罪所
    用之物；編號四所示之螺絲起子四支、老虎鉗子二支、銼刀一支、油壓剪一支、
    尖嘴鉗一支、六角螺絲起子一組、手電筒二支及番刀一支，編號八所示之鑰匙四
    把、中型鐵剪、撬棒、螺絲刀等工具一批，則均為供被告犯罪所備置之物，且均
    為共犯或被告所有，俱應依刑法第三十八條第一項第二款宣告沒收。
據上論斷，應依刑事訴訟法第二百九十九條第一項前段，刑法第二十八條、第五十六
條、第三百二十一條第一項第三款、第四十七條、第三十八條第一項第二款，罰金罰
鍰提高標準條例第一條前段，竊盜犯贓物犯保安處分條例第三條第一項第一款、第四
條、第五條第一項前段，判決如主文。
本案經檢察官鍾和憲到庭執行職務。
中      華      民      國      八十九      年    七    月    二十七    日
                                      臺灣屏東地方法院刑事第二庭
                                          法  官    蔡憲德
右正本證明與原本無異。
對於本判決如有不服應於收受送達後十日內向本院提出上訴書狀上訴於台灣高等法院
高雄分院並按他造當事人之人數附具繕本。
                                          書記官   林鴻仁
中      華      民      國      八十九      年      七    月   二十七   日
附錄本案論罪科刑法條
刑法第三百二十條第一項、第三百二十一條第一項第三款
意圖為自己或第三人不法之所有，而竊取他人之動產者，為竊盜罪，處五年以下有期
徒刑、拘役或五百元以下罰金。
犯竊盜罪而有左列情形之一者，處六月以上五年以下有期徒刑：
三、攜帶兇器而犯之者。
   附表
┌──┬───────────────┬────────────┬───┐
│編號│犯罪時間、地點、態樣、所得財物│ 證據暨理由             │備  註│
│    │及查獲經過                    │                        │      │
├──┼───────────────┼────────────┼───┤
│一、│丁○○於八十七年六月十九日，在│訊據被告矢口否認上揭犯行│子○○│
│    │屏東縣屏東市○○里○○路三之二│，辯稱：伊不認識子○○，│收受贓│
│    │號前，竊取陳邦瑋騎用（登記車主│亦未騎該機車去給子○○云│物部分│
│    │為壬○○）之車號ＷＷＨ─九九六│云。惟查，前揭機車遭竊之│，併同│
│    │號機車一輛得手，後將該機車交付│事實，業據被害人陳邦瑋指│其違反│
│    │子○○使用，嗣於同年七月三十一│述綦詳，復有贓物認領保管│槍砲彈│
│    │日下午五時五十分許，經屏東縣警│單一紙可稽，而該機車為被│藥刀械│
│    │察局搜索逮捕子○○後，始循線查│告所交付之事實，迭據黃文│管制條│
│    │獲。                          │輝指述不移，堪信屬實。蓋│例犯行│
│    │                              │被告於審理初時否認犯行，│，業經│
│    │                              │辯稱不識子○○云云，迨至│判處有│
│    │                              │命其與子○○當庭對質，始│期徒刑│
│    │                              │坦承其與子○○相識。被告│七月確│
│    │                              │倘未竊取上開機車，其既與│定。（│
│    │                              │子○○熟識，理應係請求與│本院八│
│    │                              │子○○對質，始為常人之反│十九年│
│    │                              │應，詎其竟辯稱不認識黃文│度易字│
│    │                              │輝，有違常情，無非為卸責│第一七│
│    │                              │之詞，無足採信，事證明確│七六號│
│    │                              │。                      │）    │
│    │                              │                        │      │
│    │                              │                        │      │
│    │                              │                        │      │
│    │                              │                        │      │
├──┼───────────────┼────────────┼───┤
│二、│八十七年七月初某日，丁○○夥同│訊據被告矢口否認上揭犯行│寅○○│
│    │具竊盜犯意聯絡之寅○○，攜帶客│，辯稱：伊不認識寅○○，│竊盜部│
│    │觀上足對人之生命、身體、安全構│未和其一起行竊云云。惟查│分，因│
│    │成威脅，具危險性之鐵鋸一支（未│，上揭事實，迭據另案共同│其犯行│
│    │扣案），前至屏東縣內埔鄉○○路│被告寅○○自白犯行，並指│為前所│
│    │大同高幹四五電線桿對面木瓜園，│稱被告共犯等情不諱，核與│犯竊盜│
│    │以上開鐵鋸鋸斷附加於工寮貨櫃屋│被害人丙○○指訴其上開處│罪之確│
│    │上之拐杖鎖後進入其內，竊取李啟│所附加之拐杖鎖遭鋸斷，而│定判決│
│    │禎所有之冷氣機、電視機、手提音│其內之上開物品失竊之情節│（本院│
│    │響及噴機各一台，得手後逃逸。嗣│相符，並有冷氣機一台之贓│八十七│
│    │於同年九月四日，屏東縣警察局屏│物認領保管單一紙可稽（其│年度易│
│    │東分局借提寅○○調查竊盜案件，│餘贓物下落不明）。再者，│字第一│
│    │始循線查獲。                  │被告於審理初時否認犯行，│六四○│
│    │                              │辯稱不識寅○○云云，迨至│號）效│
│    │                              │命其與寅○○當庭對質，始│力所及│
│    │                              │坦承其與寅○○相識，惟仍│，經為│
│    │                              │辯稱未與寅○○共同行竊云│免訴之│
│    │                              │云，寅○○其時亦附和被告│諭知。│
│    │                              │，雖仍指稱丁○○有參與，│      │
│    │                              │惟供述：伊係告訴丁○○那│      │
│    │                              │些東西是伊所有，伊要沈文│      │
│    │                              │得幫忙搬運云云。查被告否│      │
│    │                              │認與寅○○相識，已見情虛│      │
│    │                              │，且寅○○前既已為不利被│      │
│    │                              │告之供述，後復翻異前詞，│      │
│    │                              │力陳被告之清白，顯見其與│      │
│    │                              │被告間素無嫌怨，否則當不│      │
│    │                              │致有此迴護被告之舉，益徵│      │
│    │                              │其前所為不利被告之供述屬│      │
│    │                              │實，諒非誣攀，堪予採信。│      │
│    │                              │                        │      │
│    │                              │                        │      │
│    │                              │                        │      │
│    │                      │                        │      │
│    │                              │                        │      │
├──┼───────────────┼────────────┼───┤
│三、│丁○○於八十七年七月二十八日上│訊據被告矢口否認上揭犯行│寅○○│
│    │午九時許，在屏東縣屏東市○○路│，辯稱：伊不認識寅○○，│收受贓│
│    │七四號前，竊取謝密所有之車號Ｗ│亦未騎該機車去給寅○○云│物部分│
│    │ＲＵ─四七二號機車一輛，後於同│云。惟查，前揭機車遭竊之│，業經│
│    │年八月初將之交付寅○○使用，嗣│事實，業據被害人之夫林耀│判處有│
│    │於同年八月十五日下午七時許，黃│堂指述綦詳，復有贓物認領│期徒刑│
│    │豐裕為屏東縣警察局屏東分局查獲│保管單一紙可稽。被告於審│五月確│
│    │其騎用上開贓車，寅○○於偵查中│理初時否認犯行，辯稱不識│定。（│
│    │始供述上情，進而循線查獲。    │寅○○云云，後始坦承其與│本院八│
│    │                              │寅○○相識，已見情虛。訊│十八年│
│    │                              │據另案被告寅○○先已於偵│度易字│
│    │                              │查中，供稱上開機車乃綽號│第四九│
│    │                              │「黑得仔」之被告所交付，│號）  │
│    │                              │及至本院審理時，於迴護被│      │
│    │                              │告編號一所列犯行之情況下│      │
│    │                              │，猶復指證上情不移，其間│      │
│    │                              │既無嫌隙，倘非事實，當不│      │
│    │                              │致如此，所指堪可採信，被│      │
│    │                              │告所辯，顯係委罪之詞，要│      │
│    │                              │無足採，事證明確。      │      │
│    │                              │                        │      │
│    │                              │                        │      │
│    │                              │                        │      │
│    │                              │                        │      │
│    │                          │                        │      │
├──┼───────────────┼────────────┼───┤
│四、│丁○○於八十七年十一月十五日凌│訊據被告矢口否認上揭犯行│巳○○│
│    │晨一時許，在屏東縣竹田鄉店田村│，辯稱：上開車輛係伊向一│所涉竊│
│    │公正路六十之一號前，竊取庚○○│綽號「阿益（音）」之朋友│盜罪嫌│
│    │所所車號ＶＹ─四三五七號自用小│借來的，伊不知該車係失竊│，業據│
│    │客車一部，得手後留供己用。嗣於│之車輛云云。惟查，前揭車│檢察官│
│    │同年月二十二日凌晨二時許，沈文│輛遭竊之事實，業據被害人│為不起│
│    │得與巳○○駕駛上開贓車前至林邊│庚○○指述綦詳，復有贓物│訴處分│
│    │鄉○○村○○路界揚超商買東西及│認領保管單一紙可稽，被告│確定。│
│    │打電玩時，經警盤查該贓車，沈文│僅空言係自「阿益」處取得│（臺灣│
│    │得及巳○○分頭逃竄，然仍於當日│該車，惟未能提供任何證據│屏東地│
│    │凌晨三時許，為屏東縣警察局東港│方法供本院調查審認，本院│方法院│
│    │分局在林邊鄉鄉○○村○○路與中│復查無確有其所指「阿益」│檢察署│
│    │山路口逮捕，並於車上扣得其所有│之人，另參酌被告於見警方│八十七│
│    │供犯罪預備之螺絲起子四支、老虎│盤查該部贓車時，有逃逸之│年度偵│
│    │鉗子二支、銼刀一支、油壓剪一支│舉，益見其畏罪之情，所辯│字第七│
│    │、尖嘴鉗一支、六角螺絲起子一組│要卸責之詞，無可採信，堪│八三七│
│    │、手電筒二支及番刀一支等物。  │認該車確係被告所竊取。此│號）  │
│    │                              │外，參酌被告竊盜犯行累累│      │
│    │                              │，上開扣案物品，依其功能│      │
│    │                              │均可便利行竊犯行，堪認係│      │
│    │                              │供其犯罪所預備之物。    │      │
│    │                              │                        │      │
│    │                              │                        │      │
│    │                              │                        │      │
│    │                              │                        │      │
│    │                              │                        │      │
├──┼───────────────┼────────────┼───┤
│五、│丁○○於八十七年十一月十六日清│上揭事實業據被告丁○○坦│      │
│    │晨五時十分許，在屏東縣潮州鎮永│承不諱，核與被害人己○○│      │
│    │春里永華路一○三號前，竊取施乃│指訴之情節相符，並有贓物│      │
│    │榕所有之車號0000000號機│認領保管單及車輛竊盜資料│      │
│    │車一輛，得手後留供己用。嗣沈文│個別查詢報表各一紙附卷足│      │
│    │得因編號三之犯行，於八十七年十│證，堪信屬實。          │      │
│    │一月二十二日就捕後，於警訊時自│                        │      │
│    │白竊取上開機車，當日上午九時五│                        │      │
│    │十分許，為屏東縣警察局東港分局│                        │      │
│    │在潮州鎮○○路三八八號前空地尋│                        │      │
│    │得該車而查獲。                │                        │      │
│    │                              │                    │      │
│    │                              │                        │      │
│    │                              │                        │      │
│    │                              │                        │      │
│    │                              │                        │      │
├──┼───────────────┼────────────┼───┤
│六、│丁○○於八十七年十一月二十二日│上揭事實業據被告丁○○坦│      │
│    │凌晨二時許，因編號三所載犯行，│承不諱，核與被害人戊○○│      │
│    │遭警緝捕，逃至屏東縣林邊鄉中林│指訴其車輛失竊之情節相符│      │
│    │村中林路三之二號前時，竊取林芝│，並有贓物認領保管單及車│      │
│    │慧所有車號ＵＸＪ─七一六號機車│輛竊盜資料個別查詢報表各│      │
│    │一輛得手，供騎駛逃逸之用，惟仍│一紙附卷足證，堪信屬實。│      │
│    │於當日凌晨三時許，為屏東縣警察│                        │      │
│    │局東港分局在林邊鄉鄉中林村中林│                        │      │
│  │路與中山路口逮捕並查獲。      │                        │      │
│    │                              │                        │      │
│    │                              │                        │      │
│    │                              │                        │      │
│    │                              │                        │      │
├──┼───────────────┼────────────┼───┤
│七、│丁○○於八十八年一月十二日凌晨│上揭事實業據被告丁○○坦│      │
│    │二時許，在屏東縣潮州鎮○○路往│承不諱，核與被害人卯○○│      │
│    │愛之船ＫＴＶ路旁，竊取卯○○所│指訴其車輛失竊之情節相符│      │
│    │有之已註銷車牌ＰＷ─四五四九號│，並有贓物認領保管單一紙│      │
│    │之自用小貨車一部（引擎號碼YLN5│附卷足證，堪信屬實。    │      │
│    │5DL30751號），得手後將之停放在│                        │      │
│    │潮州鎮潮州中學後面小溪旁。嗣於│                        │      │
│    │同年月十九日，丁○○因另涉竊盜│                        │      │
│    │案遭通緝，經屏東縣警察局緝捕到│                        │      │
│    │案後，始循線查獲。            │                        │      │
│    │                              │                        │      │
│    │                              │                        │      │
│    │                              │                        │      │
├──┼───────────────┼────────────┼───┤
│八、│丁○○於八十八年一月十七日清晨│上揭事實業據被告丁○○坦│至於該│
│    │六時許，在屏東縣潮州鎮○○路巷│承不諱，核與被害人午○○│車上及│
│    │口，以隨身攜帶之鑰匙一把，竊取│指訴其車輛失竊之情節相符│上開逮│
│    │午○○所有之已註銷車牌ＦＢ─四│，並有贓物認領保管單一紙│捕處所│
│    │○八五號之自用小貨車一部（引擎│附卷足證，堪信屬實。又被│查獲之│
│    │號碼3G82H46847、登記車主為日福│告辯稱上開中型鐵剪、撬棒│電視機│
│    │企業工程行）得手。嗣於同年月十│、螺絲刀等工具一批，為其│、電視│
│    │八日下午時分，丁○○因另涉竊盜│撿拾廢鐵所用云云，惟觀其│遙控各│
│    │案遭通緝，經屏東縣警察局在潮州│就撿拾廢鐵之細節，支吾其│一、歌│
│    │鎮○○路一一○號緝捕到案後，始│詞，顯為飾詞，無足採信，│曲選曲│
│    │循線查獲，並扣得其所有上開供犯│且其竊盜犯行累累，堪認係│機二台│
│    │罪所用之鑰匙一把，另有供犯罪預│供其犯罪所預備之物。    │等物，│
│    │備之鑰匙四把、中型鐵剪、撬棒、│                        │業據林│
│    │螺絲刀等工具一批。            │                        │順喜坦│
│    │                              │                        │承係其│
│    │                              │                        │所竊取│
│    │                              │                        │，被告│
│    │                              │                        │所辯，│
│    │                              │                        │尚堪採│
│    │                              │                        │信，附│
│    │  │                        │此敘明│
│    │                              │                        │。    │
│    │                              │                        │      │
│    │                              │                        │      │
│    │                              │                        │      │
│    │                              │                        │      │
├──┼───────────────┼────────────┼───┤
│九、│丁○○於民國八十八年四月間某日│訊據被告坦承竊取上開車輛│      │
│    │，持客觀上足對人之生命、身體、│，另供稱：伊竊取當時，該│      │
│    │安全構成威脅，具危險性之螺絲起│車車身為藍色，且未懸掛車│      │
│    │子一支，前至屏東縣潮州鎮光華里│牌等語。訊據被害人辰○○│      │
│    │福星路鴻運寶座公寓大樓旁，以上│則供述：其所有之車號ＷＭ│      │
│    │開螺絲起子插入電門鑰匙孔，並接│─一二五五號自用小貨車係│      │
│    │線發動引擎，竊取辰○○所有車號│於八十七年二月二十七日，││
│    │ＷＭ─一二五五號自用小貨車一部│在萬巒鄉○○村○○○路處│      │
│    │（前經不詳之人，於八十七年二月│失竊等情。惟查，衡諸常情│      │
│    │二十七日，在萬巒鄉新置村沿山公│，車輛除非毀損或老舊至不│      │
│    │路處竊取，後棄置於上址），得手│堪使用，否則斷無棄置之理│      │
│    │後留供己用。嗣於同年六月一日下│，被告將上開車輛移置自己│      │
│    │午二時許，丁○○駕駛下述編號十│實力支配之下，加以使用，│      │
│    │一之贓車行經潮州鎮○○里○○路│顯然認為該車尚有堪用程度│      │
│    │台電變電所旁時，為警逮捕，並循│之價值，緣此，被告就該尚│      │
│    │線查獲，復扣得上開螺絲起子一支│具價值之機車係他人所有而│      │
│    │。                            │非無主之棄物，因不詳原因│      │
│    │                              │而置放前揭地點一節，實難│      │
│    │                              │諉為不知。雖被告竊取該車│      │
│    │                              │之時地與被害人辰○○指訴│      │
│    │      │者不符，無從認定該車係被│      │
│    │                              │告竊自被害人辰○○之手，│      │
│    │                              │惟其主觀上就該車係屬他人│      │
│    │                              │所有既有所預見，卻仍移置│      │
│    │                              │自己實力支配之下，則其具│      │
│    │                              │竊盜之未必故意，堪可認定│      │
│    │                              │。此外，有贓物認領保管單│      │
│    │                              │、車輛竊盜查詢單各一紙，│      │
│    │                              │扣案之螺絲起子一支可稽，│      │
│    │                              │事證明確。              │      │
│    │                              │                        │      │
│    │                              │                        │      │
│    │                              │                        │      │
├──┼───────────────┼────────────┼───┤
│十、│丁○○於八十八年五月二日凌晨四│上揭事實業據被告丁○○坦│      │
│    │時許，在屏東縣潮州鎮○○路一七│承不諱，核與被害人辛○○│      │
│    │七號前，見車主辛○○疏未將車號│指訴、潘文筆供述之情節相│      │
│    │ＷＯ─九九七三號廂型自用小客車│符，並有贓物認領保管單一│      │
│    │之鑰匙拔起，遂予竊取，得手後隨│紙可稽，堪信屬實。      │      │
│    │即駕駛上開車輛前至同鎮檨仔里光│                        │      │
│    │復路一段四十巷潘文筆住處，適為│                        │      │
│    │因車輛失竊而四處找尋之車主莊川│                        │      │
│    │良發現，遂將車輛駛回，後於翌日│                        │      │
│    │（三日）凌晨零時許，為屏東縣警│                        │      │
│    │察局潮州分局循線查獲。        │                        │      │
│    │                              │                        │      │
│    │                              │                        │      │
│    │          │                        │      │
│    │                              │                        │      │
├──┼───────────────┼────────────┼───┤
│十一│丁○○於八十八年五月三十日凌晨│上揭事實，除持螺絲起子之│      │
│    │二時許，在屏東縣萬巒鄉萬和村褒│部分外，業據被告坦承不諱│      │
│    │忠路八五號前，持客觀上足對人之│，核與被害人甲○○指訴其│      │
│    │生命、身體、安全構成威脅，具危│車輛遭竊之情節相符，並有│      │
│    │險性之螺絲起子一支撬開車門及鑰│贓物認領保管單一紙可稽。│      │
│    │匙電門，接線竊取甲○○所有已註│次查，本件失竊車輛之車門│      │
│    │銷車牌ＷＥ─一七六三號之自用小│及鑰匙電門處有遭撬損之痕│      │
│    │貨車（引擎號碼J0000000C 號、登│跡一節，業據被害人甲○○│      │
│    │記車主為林陳梅英），得手後留供│指述明確；參以被告就其竊│      │
│    │己用。嗣於同年六月一日下午二時│取車輛之手法，供稱：「舊│      │
│    │許，丁○○駕駛下述編號十一之贓│的車子我就以我的鑰匙可以│      │
│    │車行經潮州鎮○○里○○路台電變│開，新車就必須以螺絲起子│      │
│    │電所旁時，為警逮捕，並循線查獲│破懷鎖頭後偷車。詳細情況│      │
│    │，且扣得上開螺絲起子一支。    │因時間久了，我不是記得很│      │
│    │                              │清楚。」等語（見八十九年│      │
│    │                              │四月二十四日審理筆錄）；│      │
│    │                              │另被告竊得本車輛後，翌日│      │
│    │                              │即為警查獲，並扣得螺絲起│      │
│    │                              │子一支，是堪認被告本件犯│      │
│    │                              │行確係以扣案之螺絲起子行│      │
│    │                              │竊，被告初供係以鑰匙即竊│      │
│    │                              │取得手云云，與事實不符，│      │
│    │                              │尚無足採。              │      │
│    │                              │                        │      │
│    │              │                        │      │
│    │                              │                        │      │
│    │                              │                        │      │
├──┼───────────────┼────────────┼───┤
│十二│丁○○於八十八年六月一日凌晨三│上揭事實業據被告坦承不諱│      │
│    │時許，在屏東縣潮州鎮泗春里盛春│，核與被害人丑○○指訴之│      │
│    │路五之四號前，持客觀上足對人之│情節相符，有贓物認領保管│      │
│    │生命、身體、安全構成威脅，具危│單一紙可稽，復有螺絲起子│      │
│    │險性之螺絲起子一支撬開車門，再│及螺絲扳手各一支扣案足憑│      │
│    │以上述螺絲起子插入車鎖，並接線│，事證明確。            │      │
│    │發動引擎，竊取丑○○所有之已註│                        │      │
│    │銷車牌ＷＢ─五一三七號自用小貨│                        │      │
│    │車一部（引擎號碼 2G25-H49743號│                        │      │
│    │、登記車主為楊俊鋆），得手後留│    │      │
│    │供己用。嗣於同年六月一日下午二│                        │      │
│    │時許，丁○○駕駛上開贓車，行經│                        │      │
│    │潮州鎮○○里○○路台電變電所旁│                        │      │
│    │，為屏東縣警察局潮州分局查獲，│                        │      │
│    │並扣得上開螺絲起子一支及供犯罪│                        │      │
│    │預備之螺絲扳手一支。          │                        │      │
│    │                              │                        │      │
│    │                              │                        │      │
│    │                              │                        │      │
│    │                              │                        │      │
├──┼───────────────┼────────────┼───┤
│十三│丁○○於八十八年七月十日下午五│上揭事實業據被告坦承不諱│被告另│
│    │時許，前至屏東縣內埔鄉豐田村興│，核與被害人乙○○指訴、│涉施用│
│    │中一巷二二號已停工之「成泉公司│證人黃南興證述之情節相符│毒品犯│
│    │」，翻牆入內吸食毒品（現戒治中│，並有贓物認領保管單一紙│行，現│
│    │），適警方盤查停置於上開公司外│可稽，事證明確。        │戒治中│
│    │一部無牌照，引擎號碼復遭磨滅之│另上開無牌照，引擎號碼復│。    │
│    │可疑車輛（無足證明丁○○涉案，│遭磨滅之車輛，因無以證明│      │
│    │未據警方移送偵查），並偕同當地│係贓物，被告亦否認牽涉其│      │
│    │巡守隊人員黃南興進入上開公司察│內，是無以為不利被告之認│      │
│    │看，丁○○見狀逃逸，同日時四十│定。此外，上開車輛雖發現│      │
│    │分許，逃竄至同鄉○○○○○路一│有油壓剪（未扣案），與上│      │
│    │九○巷五五號前，見車主乙○○所│開「成泉公司」之守衛李魯│      │
│    │有之車號Ｐ四─四六四一號自用小│平指稱公司大門鐵鍊遭剪斷│      │
│    │貨車車門未鎖，且疏未將鑰匙拔起│之情，若合符節。惟既無從│      │
│    │，遂予竊取得手，供駕駛逃逸之用│證明上開車輛與被告有關，│      │
│    │，惟仍於當日下午六時許，為屏東│且該公司未有物品失竊，無│      │
│    │縣警察局內埔分局在內埔鄉龍泉村│任何損失，已難認定被告有│      │
│    │原勝路與中林路口緝捕到案。    │行竊「成泉公司」之舉。又│      │
│    │                              │被告染有吸食毒品之惡習，│      │
│    │                              │其辯稱翻牆進入係為吸食  │      │
│    │                              │毒品，則見警緝捕時，或係│      │
│    │                              │因吸毒之故，或因前涉多起│      │
│    │                              │竊盜案件，因以逃逸，非可│      │
│    │                              │遽以推斷臆測其乃因竊盜失│      │
│    │                              │風，畏罪情虛。從而，欲認│      │
│    │                              │定被告攜帶油壓剪，駕駛上│      │
│    │                              │開車輛前至「成泉公司」行│      │
│    │                              │竊之事實，證據明顯薄弱，│      │
│    │                              │尚有未足，附此敘明。    │      │
│    │                      │                        │      │
│    │                              │                        │      │
│    │                              │                        │      │
│    │                              │                        │      │
├──┼───────────────┼────────────┼───┤
│十四│丁○○於八十八年十二月二十日下│上揭事實業據被告坦承不諱│余秀敏│
│    │午九時許，在屏東縣崁頂鄉園寮村│，核與被害人癸○○指訴失│收受贓│
│    │田寮路南榮國中旁，竊取癸○○所│竊及另案被告余秀敏供述係│物部分│
│    │有車號ＸＹ─三七二八號自用小客│被告所竊取之情節相符，並│，業經│
│    │車一部，得手後，交付余秀敏使用│有贓物認領保管單一紙可稽│判處有│
│    │，嗣於八十九年一月七日下午五時│，事證明確。            │期徒刑│
│    │三十分許，余秀敏駕駛上開贓車，│                        │三月。│
│    │行經潮州鎮○○里○○路四六號前│                        │（本院│
│    │時，為警欄檢並循線查獲。      │            │八十九│
│    │                              │                        │年度易│
│    │                              │                        │字第三│
│    │                              │                        │九四號│
│    │                              │                        │）    │
│    │                              │                        │      │
│    │                              │                        │      │
│    │                              │                        │      │
│    │                              │                        │      │
└──┴───────────────┴────────────┴───┘


司法院資訊處製作；財團法人民間司法改革基金會備份。
